臺灣南投地方法院刑事判決
111年度訴字第71號
公  訴  人  臺灣南投地方檢察署檢察官
被      告  江國銘


選任辯護人  王捷拓律師
            李嘉耿律師
上列被告因偽造文書案件，經檢察官提起公訴（110年度偵字第6
645號），並經本院裁定改依簡式審判程序審理，判決如下：
　　主　　文
江國銘犯行使公務員登載不實公文書罪，共肆罪，各處有期徒刑
壹年貳月。應執行有期徒刑壹年捌月。緩刑肆年，並應於本判決
確定後陸個月內向公庫支付新臺幣伍萬元。
　　犯罪事實
一、江國銘依公務人員任用法、警察法及警察人員人事條例而任
    用，自民國109年2月3日起至同年11月2日止派任南投縣政府
    警察局仁愛分局武界派出所（址設南投縣○○鄉○○巷0號），
    擔任警正四階巡佐兼所長職務（江國銘自109年11月3日起調
    任上開仁愛分局人事二組至今），負責綜理武界派出所內各
    項勤務及業務，係依法令服務於國家之機關而具法定職務之
    公務員。江國銘明知於附表日期時段欄所載之時段，為照顧
    骨折之母親王雪及於109年7月15日去世後為處理王雪喪事，
    而返回南投縣埔里鎮之住處，並無留守武界派出所駐地，竟
    圖規避上開仁愛分局內部勤務督察單位審查而遭稽核勤務違
    失，分別基於公務員登載不實公文書後行使之犯意，先後於
    109年6月5日前之同年6月初某日、於同年7月5日前之同年7
    月初某日、於同年8月5日前之同年8月初某日、於同年9月5
    日前之同年9月初某日，將江國銘於如附表編號1號所示109
    年5月份、編號2號至10號所示109年6月份、編號11號至16號
    所示109年7月份、編號17號至20號所示109年8月份留守武界
    派出所超勤時數各10小時之不實事項，登載於109年5月份、
    6月份、7月份、8月份江國銘之「南投縣政府警察局員警個
    人超時服勤勤務時段暨時數登記表」中「超勤總時數」欄及
    「擇日補休」欄，而將不實之事項，登載於江國銘職務上所
    掌之公文書。江國銘於完成上開109年5月份、6月份、7月份
    、8月份之「南投縣政府警察局員警個人超時服勤勤務時段
    暨時數登記表」後，為供上開仁愛分局審查及核算超勤加班
    及因公未補休時數，先後於109年6月5日前之同年6月初某日
    、於同年7月5日前之同年7月初某日、於同年8月5日前之同
    年8月初某日、於同年9月5日前之同年9月初某日，各將前開
    登載不實之公文書送交上開仁愛分局人事單位而行使，使不
    知情之人事單位承辦員對江國銘申報內容為實質審核後，算
    入江國銘於109年5月份、6月份、7月份、8月份超時服勤因
    公未補休亦未支領超勤加班費之時數，憑以辦理敘獎，足生
    損害於南投縣政府警察局審查勤務執行、核計警員超勤紀錄
    及辦理敘獎之正確性。嗣經上開仁愛分局察覺，循線查悉上
    情。
二、案經南投縣政府警察局仁愛分局報告臺灣南投地方檢察署檢
    察官偵查後起訴。
　　理　　由
一、查本案被告江國銘所犯為死刑、無期徒刑、最輕本刑為3年
    以上有期徒刑以外之罪，且非高等法院管轄第一審之案件，
    而其於準備程序就前揭被訴事實為有罪之陳述，經法官告知
    簡式審判程序之旨，並聽取當事人及辯護人之意見後，本院
    認無不得或不宜改依簡式審判程序進行之處，爰依刑事訴訟
    法第273條之1第1項之規定，裁定本案進行簡式審判程序。
二、認定犯罪事實所憑之證據及理由：上開事實，業據被告於本
    院審理時坦承不諱；且有警察人員人事資料簡歷表（院卷41
    至49頁）、南投縣政府警察局員警個人超時服勤勤務時段暨
    時數登記表（偵一卷15至18頁）、仁愛分局偵查隊109年12
    月3日報告及被告行動電話發話基地臺位置（偵一卷47至51
    頁）、仁愛分局超時服勤因公未補休亦未支領超勤加班費累
    計時數統計表（偵一卷101至107頁）、網路地圖（偵二卷7
    至8頁）、內政部警政署106年11月17日警署人字第10601653
    69號函（偵一卷22至23頁）、南投縣政府警察局108年1月31
    日投警行字第1080005992號函（偵一卷20至21頁）、南投縣
    政府警察局仁愛分局110年3月4日投仁警督字第1100002779
    號函（偵一卷78至79頁）、110年8月10日投仁警督字第1100
    009082號函（偵一卷98至99頁）、王雪之診斷證明書2紙（
    偵一卷65、66頁）及死亡證明書（偵一卷64頁）、親等資料
    查詢結果（偵一卷183頁）在卷可憑，足認被告之自白與事
    實相符。是本案事證明確，被告上開犯行，實堪認定，應依
    法論科。
三、論罪科刑：
(一)是核被告所為，係犯刑法第216條、第213條之行使公務員登
    載不實公文書罪。被告分別於公文書不實登載之低度行為，
    應為各該行使之高度行為所吸收，均不另論罪。被告分別於
    109年6月份、7月份、8月份、9月份登載不實公文書後行使
    ，按月所犯之行使公務員登載不實公文書4罪，犯意各別，
    行為互殊，時間有異，應予分論併罰。公訴意旨認應論以接
    續一罪，容有誤會，業經檢察官於本院審理中更正。爰以被
    告之責任為基礎，並審酌被告為警察專科學校畢業之智識程
    度，經濟小康之生活狀況，自79年起任職警員至今，於本案
    前均無經法院論罪科刑紀錄之素行（見卷附臺灣高等法院被
    告前案紀錄表）；犯後坦承犯行之犯罪後態度，未因本案犯
    行而獲財產上不法利益，業受申誡2次之行政懲處等節，有
    南投縣政府警察局仁愛分局111年5月4日投仁警人字第11100
    05399號函及109年11月9日投仁警人字第1090013133號令附
    卷可參（院卷95頁、39頁）；為照顧骨折之母親王雪及處理
    其喪事而返回南投縣埔里鎮之住處，圖規避內部勤務督察單
    位審查致遭稽核勤務之犯罪動機、目的等一切情狀，並考量
    刑罰邊際效應隨刑期而遞減、行為人所生痛苦程度隨刑期而
    遞增之情形及行為人復歸社會之可能性等情，對被告所犯各
    罪為整體之非難評價後，分別量處如主文所示之刑，並依刑
    法第51條第5款規定，定其應執行之刑。
(二)末查被告不曾因犯罪受有期徒刑以上刑之宣告，有臺灣高等
    法院被告前案紀錄表在卷可按；因一時失慮，致犯本案行使
    公務員登載不實公文書罪，犯後坦承犯行，顯有悔意，是被
    告經此偵、審程序，應已足促其警惕，信無再犯之虞，本院
    因認上開宣告之刑，以暫不執行為適當，爰依刑法第74條第
    1項第1款併予宣告緩刑4年。又考量被告自身為偵查犯罪之
    執法人員，竟守法觀念不足，為使被告知所戒惕，導正其行
    為與法治之觀念，本院認除前開緩刑宣告外，實有賦予一定
    負擔之必要，故依刑法第74條第2項第4款之規定，命被告應
    向公庫支付如主文所示之金額，期使被告確切明瞭所為偏誤
    ，並培養正確法治觀念。
據上論斷，應依刑事訴訟法第273條之1第1項、第299條第1項前
段，判決如主文。
本案經檢察官蔡岱霖提起公訴，檢察官林孟賢到庭執行職務。
中　　華　　民　　國　 111　　年　　11　　月　　2 　　日
　　　　　　　　　刑事第三庭　法　官　楊國煜
以上正本證明與原本無異。
如不服本判決，應於收受本判決20日內向本院提出上訴書狀，並
應敘述具體理由，如未敘述上訴理由者，應於上訴期間屆滿後20
日內補提理由書狀於本院（均須依他造當事人之人數附繕本）「
切勿逕送上級法院」。
中　　華　　民　　國　 111　　年　　11　　月　　2 　　日
　　　　　　　　　　　　　　　書記官　吳瓊英
附錄本判決論罪法條全文：
中華民國刑法第213條：
公務員明知為不實之事項，而登載於職務上所掌之公文書，足以
生損害於公眾或他人者，處 1 年以上 7 年以下有期徒刑。
中華民國刑法第216條：
行使第 210 條至第 215 條之文書者，依偽造、變造文書或登載
不實事項或使登載不實事項之規定處斷。
附表：
編號 日期 時段 不實超勤時數 備註 1 109年5月30日 22:00至隔日8:00 10小時 起訴書誤載時段為18:00至22:00，應予更正 2 109年6月3 日 22:00至隔日8:00 10小時 起訴書誤載時段為18:00至22:00，應予更正 3 109年6月8 日 22:00至隔日8:00 10小時 起訴書誤載時段為18:00至22:00，應予更正 4 109年6月9 日 22:00至隔日8:00 10小時 起訴書誤載時段為18:00至22:00，應予更正 5 109年6月10日 22:00至隔日8:00 10小時 起訴書誤載時段為18:00至22:00，應予更正 6 109年6月16日 22:00至隔日8:00 10小時 起訴書誤載時段為18:00至22:00，應予更正 7 109年6月20日 22:00至隔日8:00 10小時 起訴書誤載時段為18:00至22:00，應予更正 8 109年6月21日 22:00至隔日8:00 10小時 起訴書誤載時段為18:00至22:00，應予更正 9 109年6月22日 22:00至隔日8:00 10小時 起訴書誤載時段為18:00至22:00，應予更正 10 109年6月27日 22:00至隔日8:00 10小時 起訴書誤載時段為18:00至22:00，應予更正 11 109年7月7 日 22:00至隔日8:00 10小時 起訴書誤載時段為18:00至22:00，應予更正 12 109年7月8 日 22:00至隔日8:00 10小時 起訴書誤載時段為18:00至22:00，應予更正 13 109年7月12日 22:00至隔日8:00 10小時 起訴書誤載時段為18:00至22:00，應予更正 14 109年7月23日 22:00至隔日8:00 10小時 起訴書誤載時段為18:00至22:00，應予更正 15 109年7月25日 22:00至隔日8:00 10小時 起訴書誤載時段為18:00至22:00，應予更正 16 109年7月31日 22:00至隔日8:00 10小時 起訴書誤載時段為18:00至22:00，應予更正 17 109年8月11日 22:00至隔日8:00 10小時 起訴書誤載時段為18:00至22:00，應予更正 18 109年8月24日 22:00至隔日8:00 10小時 起訴書誤載時段為18:00至22:00，應予更正 19 109年8月25日 22:00至隔日8:00 10小時 起訴書誤載時段為18:00至22:00，應予更正 20 109年8月26日 22:00至隔日8:00 10小時 起訴書誤載時段為18:00至22:00，應予更正